### Parches esenciales para grupo funcional de bosque y bosque ribereño

```{r}
leaflet(data = sf_bosque_bripario) %>%
  setView(-84, 9.95, 11) %>%
  addProviderTiles(providers$OpenStreetMap.Mapnik, group = "OpenStreetMap") %>%
  addProviderTiles(providers$Stamen, group = "Stamen") %>%
  addProviderTiles(providers$Esri.WorldImagery, group = "Imágenes de ESRI") %>%
  addPolygons(
    fillOpacity = 0.9,
    stroke = TRUE,
    color = ~pal_bosque_bripario_d_PC(d_PC),
    fillColor = ~pal_bosque_bripario_d_PC(d_PC),
    weight = 0.3,
    smoothFactor = 0.2,
    group = "Parches"
  ) %>%
  addLayersControl(
    baseGroups = c("OpenStreetMap", "Stamen", "Imágenes de ESRI"),
    overlayGroups = c("Parches"),
    options = layersControlOptions(collapsed = TRUE)    
  ) %>%  
  addLegend(
    position = "bottomright",
    pal=pal_bosque_bripario_d_PC,
    values = ~d_PC, 
    group = "Parches",
    title = "Esencialidad"
  ) %>%  
  addMiniMap(
    toggleDisplay = TRUE,
    position = "bottomleft",
    tiles = providers$OpenStreetMap.Mapnik
  ) %>%
  addScaleBar(
    position = "bottomright",
    options = scaleBarOptions(imperial = FALSE)
  )
```

***
Parches esenciales para grupo funcional de bosque y bosque ribereño...  
[Dirección del geoservicio](https://services9.arcgis.com/RrvMEynxDB8hycVO/arcgis/rest/services/gam_parches_esenciales_importantes_bosque_bripario_gam/FeatureServer/0)

### Parches importantes para grupo funcional de bosque y bosque ribereño

```{r}
leaflet(data = sf_bosque_bripario) %>%
  setView(-84, 9.95, 11) %>%
  addProviderTiles(providers$OpenStreetMap.Mapnik, group = "OpenStreetMap") %>%
  addProviderTiles(providers$Stamen, group = "Stamen") %>%
  addProviderTiles(providers$Esri.WorldImagery, group = "Imágenes de ESRI") %>%
  addPolygons(
    fillOpacity = 0.9,
    stroke = TRUE,
    color = ~pal_bosque_bripario_IF(IF_),
    fillColor = ~pal_bosque_bripario_IF(IF_),
    weight = 0.3,
    smoothFactor = 0.2,
    group = "Parches"
  ) %>%
  addLayersControl(
    baseGroups = c("OpenStreetMap", "Stamen", "Imágenes de ESRI"),
    overlayGroups = c("Parches"),
    options = layersControlOptions(collapsed = TRUE)    
  ) %>%  
  addLegend(
    position = "bottomright",
    pal=pal_bosque_bripario_IF,
    values = ~IF_, 
    group = "Parches",
    title = "Importancia"
  ) %>%  
  addMiniMap(
    toggleDisplay = TRUE,
    position = "bottomleft",
    tiles = providers$OpenStreetMap.Mapnik
  ) %>%
  addScaleBar(
    position = "bottomright",
    options = scaleBarOptions(imperial = FALSE)
  )
```

***
Parches importantes para grupo funcional de bosque y bosque ribereño...  
[Dirección del geoservicio](https://services9.arcgis.com/RrvMEynxDB8hycVO/arcgis/rest/services/gam_parches_esenciales_importantes_bosque_bripario_gam/FeatureServer/0)

### Parches esenciales para grupo funcional de bosque ribereño

```{r}
leaflet(data = sf_bripario) %>%
  setView(-84, 9.95, 11) %>%
  addProviderTiles(providers$OpenStreetMap.Mapnik, group = "OpenStreetMap") %>%
  addProviderTiles(providers$Stamen, group = "Stamen") %>%
  addProviderTiles(providers$Esri.WorldImagery, group = "Imágenes de ESRI") %>%
  addPolygons(
    fillOpacity = 0.9,
    stroke = TRUE,
    color = ~pal_bripario_d_PC(d_PC),
    fillColor = ~pal_bripario_d_PC(d_PC),
    weight = 0.3,
    smoothFactor = 0.2,
    group = "Parches"
  ) %>%
  addLayersControl(
    baseGroups = c("OpenStreetMap", "Stamen", "Imágenes de ESRI"),
    overlayGroups = c("Parches"),
    options = layersControlOptions(collapsed = TRUE)    
  ) %>%  
  addLegend(
    position = "bottomright",
    pal=pal_bripario_d_PC,
    values = ~d_PC, 
    group = "Parches",
    title = "Esencialidad"
  ) %>%  
  addMiniMap(
    toggleDisplay = TRUE,
    position = "bottomleft",
    tiles = providers$OpenStreetMap.Mapnik
  ) %>%
  addScaleBar(
    position = "bottomright",
    options = scaleBarOptions(imperial = FALSE)
  )
```

***
Parches esenciales para grupo funcional de bosque ribereño...  
[Dirección del geoservicio](https://services9.arcgis.com/RrvMEynxDB8hycVO/arcgis/rest/services/gam_parches_esenciales_importantes_bripario_gam/FeatureServer/0)

### Parches importantes para grupo funcional de bosque ribereño

```{r}
leaflet(data = sf_bripario) %>%
  setView(-84, 9.95, 11) %>%
  addProviderTiles(providers$OpenStreetMap.Mapnik, group = "OpenStreetMap") %>%
  addProviderTiles(providers$Stamen, group = "Stamen") %>%
  addProviderTiles(providers$Esri.WorldImagery, group = "Imágenes de ESRI") %>%
  addPolygons(
    fillOpacity = 0.9,
    stroke = TRUE,
    color = ~pal_bripario_IF(IF_),
    fillColor = ~pal_bripario_IF(IF_),
    weight = 0.3,
    smoothFactor = 0.2,
    group = "Parches"
  ) %>%
  addLayersControl(
    baseGroups = c("OpenStreetMap", "Stamen", "Imágenes de ESRI"),
    overlayGroups = c("Parches"),
    options = layersControlOptions(collapsed = TRUE)    
  ) %>%  
  addLegend(
    position = "bottomright",
    pal=pal_bripario_IF,
    values = ~IF_, 
    group = "Parches",
    title = "Importancia"
  ) %>%  
  addMiniMap(
    toggleDisplay = TRUE,
    position = "bottomleft",
    tiles = providers$OpenStreetMap.Mapnik
  ) %>%
  addScaleBar(
    position = "bottomright",
    options = scaleBarOptions(imperial = FALSE)
  )
```

***
Parches importantes para grupo funcional de bosque ribereño...  
[Dirección del geoservicio](https://services9.arcgis.com/RrvMEynxDB8hycVO/arcgis/rest/services/gam_parches_esenciales_importantes_bripario_gam/FeatureServer/0)

### Parches esenciales para grupo funcional de migratorias

```{r}
leaflet(data = sf_migratorias) %>%
  setView(-84, 9.95, 11) %>%
  addProviderTiles(providers$OpenStreetMap.Mapnik, group = "OpenStreetMap") %>%
  addProviderTiles(providers$Stamen, group = "Stamen") %>%
  addProviderTiles(providers$Esri.WorldImagery, group = "Imágenes de ESRI") %>%
  addPolygons(
    fillOpacity = 0.9,
    stroke = TRUE,
    color = ~pal_migratorias_d_PC(d_PC),
    fillColor = ~pal_migratorias_d_PC(d_PC),
    weight = 0.3,
    smoothFactor = 0.2,
    group = "Parches"
  ) %>%
  addLayersControl(
    baseGroups = c("OpenStreetMap", "Stamen", "Imágenes de ESRI"),
    overlayGroups = c("Parches"),
    options = layersControlOptions(collapsed = TRUE)    
  ) %>%  
  addLegend(
    position = "bottomright",
    pal=pal_migratorias_d_PC,
    values = ~d_PC, 
    group = "Parches",
    title = "Esencialidad"
  ) %>%  
  addMiniMap(
    toggleDisplay = TRUE,
    position = "bottomleft",
    tiles = providers$OpenStreetMap.Mapnik
  ) %>%
  addScaleBar(
    position = "bottomright",
    options = scaleBarOptions(imperial = FALSE)
  )
```

***
Parches esenciales para grupo funcional de migratorias...  
[Dirección del geoservicio](https://services9.arcgis.com/RrvMEynxDB8hycVO/arcgis/rest/services/gam_parches_esenciales_importantes_migratorias_gam/FeatureServer/0)

### Parches importantes para grupo funcional de migratorias

```{r}
leaflet(data = sf_migratorias) %>%
  setView(-84, 9.95, 11) %>%
  addProviderTiles(providers$OpenStreetMap.Mapnik, group = "OpenStreetMap") %>%
  addProviderTiles(providers$Stamen, group = "Stamen") %>%
  addProviderTiles(providers$Esri.WorldImagery, group = "Imágenes de ESRI") %>%
  addPolygons(
    fillOpacity = 0.9,
    stroke = TRUE,
    color = ~pal_migratorias_IF(IF_),
    fillColor = ~pal_migratorias_IF(IF_),
    weight = 0.3,
    smoothFactor = 0.2,
    group = "Parches"
  ) %>%
  addLayersControl(
    baseGroups = c("OpenStreetMap", "Stamen", "Imágenes de ESRI"),
    overlayGroups = c("Parches"),
    options = layersControlOptions(collapsed = TRUE)    
  ) %>%  
  addLegend(
    position = "bottomright",
    pal=pal_migratorias_IF,
    values = ~IF_, 
    group = "Parches",
    title = "Importancia"
  ) %>%  
  addMiniMap(
    toggleDisplay = TRUE,
    position = "bottomleft",
    tiles = providers$OpenStreetMap.Mapnik
  ) %>%
  addScaleBar(
    position = "bottomright",
    options = scaleBarOptions(imperial = FALSE)
  )
```

***
Parches importantes para grupo funcional de migratorias...  
[Dirección del geoservicio](https://services9.arcgis.com/RrvMEynxDB8hycVO/arcgis/rest/services/gam_parches_esenciales_importantes_migratorias_gam/FeatureServer/0)

### Parches esenciales para grupo funcional de otras

```{r}
leaflet(data = sf_otras) %>%
  setView(-84, 9.95, 11) %>%
  addProviderTiles(providers$OpenStreetMap.Mapnik, group = "OpenStreetMap") %>%
  addProviderTiles(providers$Stamen, group = "Stamen") %>%
  addProviderTiles(providers$Esri.WorldImagery, group = "Imágenes de ESRI") %>%
  addPolygons(
    fillOpacity = 0.9,
    stroke = TRUE,
    color = ~pal_otras_d_PC(d_PC),
    fillColor = ~pal_otras_d_PC(d_PC),
    weight = 0.3,
    smoothFactor = 0.2,
    group = "Parches"
  ) %>%
  addLayersControl(
    baseGroups = c("OpenStreetMap", "Stamen", "Imágenes de ESRI"),
    overlayGroups = c("Parches"),
    options = layersControlOptions(collapsed = TRUE)    
  ) %>%  
  addLegend(
    position = "bottomright",
    pal=pal_otras_d_PC,
    values = ~d_PC, 
    group = "Parches",
    title = "Esencialidad"
  ) %>%  
  addMiniMap(
    toggleDisplay = TRUE,
    position = "bottomleft",
    tiles = providers$OpenStreetMap.Mapnik
  ) %>%
  addScaleBar(
    position = "bottomright",
    options = scaleBarOptions(imperial = FALSE)
  )
```

***
Parches esenciales para grupo funcional de otras...  
[Dirección del geoservicio](https://services9.arcgis.com/RrvMEynxDB8hycVO/arcgis/rest/services/gam_parches_esenciales_importantes_otras_gam/FeatureServer/0)

### Parches importantes para grupo funcional de otras

```{r}
leaflet(data = sf_otras) %>%
  setView(-84, 9.95, 11) %>%
  addProviderTiles(providers$OpenStreetMap.Mapnik, group = "OpenStreetMap") %>%
  addProviderTiles(providers$Stamen, group = "Stamen") %>%
  addProviderTiles(providers$Esri.WorldImagery, group = "Imágenes de ESRI") %>%
  addPolygons(
    fillOpacity = 0.9,
    stroke = TRUE,
    color = ~pal_otras_IF(IF_),
    fillColor = ~pal_otras_IF(IF_),
    weight = 0.3,
    smoothFactor = 0.2,
    group = "Parches"
  ) %>%
  addLayersControl(
    baseGroups = c("OpenStreetMap", "Stamen", "Imágenes de ESRI"),
    overlayGroups = c("Parches"),
    options = layersControlOptions(collapsed = TRUE)    
  ) %>%  
  addLegend(
    position = "bottomright",
    pal=pal_otras_IF,
    values = ~IF_, 
    group = "Parches",
    title = "Importancia"
  ) %>%  
  addMiniMap(
    toggleDisplay = TRUE,
    position = "bottomleft",
    tiles = providers$OpenStreetMap.Mapnik
  ) %>%
  addScaleBar(
    position = "bottomright",
    options = scaleBarOptions(imperial = FALSE)
  )
```

***
Parches importantes para grupo funcional de otras...  
[Dirección del geoservicio](https://services9.arcgis.com/RrvMEynxDB8hycVO/arcgis/rest/services/gam_parches_esenciales_importantes_otras_gam/FeatureServer/0)